【裁判字號】    97,交易,323
【裁判日期】    971020
【裁判案由】    過失致死
【裁判全文】
臺灣板橋地方法院刑事判決             97年度交易字第323號
公  訴  人  臺灣板橋地方法院檢察署檢察官
被      告  甲○○
選任辯護人  鄭崇文律師
上列被告因過失致死案件，經檢察官提起公訴（96年度偵字第29
043 號、97年度偵字第590 號），因被告於本院準備程序中就被
訴事實為有罪之陳述，本院告知被告簡式審判程序之旨，並聽取
當事人、辯護人之意見後，合議庭裁定改由受命法官獨任依簡式
審判程序進行，判決如下：
    主  文
甲○○犯過失致人於死罪，處有期徒刑捌月。
    事  實
一、甲○○於民國96年12月2 日下午3 時30分許，駕駛車牌號碼
    1735-RJ 號自用小客車，在臺北縣中和市○○路○ 段60巷口
    前，欲將上開自用小客車倒車進入臺北縣中和市○○路○ 段
    60巷1 號時，本應注意汽車倒車時，應顯示倒車燈光或手勢
    後，謹慎緩慢後倒，並應注意其他車輛及行人，且倒車過程
    欲往前行駛俾調整車輛位置時，亦應再注意前後左右有無車
    輛行人，並應讓行進中之車輛行人優先通行，以避免危險之
    發生，而依當時天候晴、日間有自然光線、柏油路面乾燥、
    無缺陷、無障礙物、視距良好，依其智識、能力並無不能注
    意之情事，詎其竟疏未注意上開巷口當時人車往來情形，即
    貿然進行倒車動作，於前後調整車輛位置之際，不慎擦撞於
    該巷內前方行走之行人曾緒，致曾緒倒地受有多處撕裂
    傷、腹腔出血之傷害，經送醫急救後延至同日晚上7 時50分
    許，因顱內出血導致神經性休克不治死亡。
二、案經曾緒之子乙○○訴由臺北縣政府警察局中和分局報請
    臺灣板橋地方法院檢察署檢察官偵查後提起公訴。
    理  由
一、按本件被告甲○○所犯係死刑、無期徒刑、最輕本刑為3 年
    以上有期徒刑以外之罪，其於準備程序就前揭被訴事實為有
    罪之陳述，經受命法官告知簡式審判程序之旨，並聽取其與
    公訴人、辯護人之意見後，本院認無不得或不宜改依簡式審
    判程序進行之處，爰依刑事訴訟法第273 條之1 第1 項、第
    284 條之1 ，裁定本件由受命法官獨任進行簡式審判程序，
    合先敘明。
二、前揭事實，業據被告於本院審理中坦承不諱，核與被害人曾
    緒之子即告訴人乙○○於警詢、偵查中指訴之情節相符，
    並據目擊證人陳冠宇於警詢、檢察事務官詢問時證述明確，
    復有臺北縣政府警察局新店分局道路交通事故談話紀錄表、
    臺北縣政府警察局中和分局交通分隊A1、A2類道路交通事故
    調查報告表、道路交通事故現場圖、道路交通事故調查報告
    表（一）、（二）、臺北縣政府警察局中和分局交通分隊道
    路交通事故補充資料表、臺北縣政府警察局中和分局交通事
    故當事人通訊資料表、財團法人佛教慈濟綜合醫院臺北分院
    病危通知單、佛教新店慈濟綜合醫院死亡通知單、車禍現場
    及監視錄影畫面翻拍照片共48張在卷可稽（見96年度偵字第
    29043 號卷第19、20至29、32至54頁）。又被害人車禍後，
    經送往佛教新店慈濟綜合醫院急救，仍因顱內出血導致神經
    性休克而不治死亡等情，有佛教新店慈濟綜合醫院死亡通知
    單在卷可參，並經臺灣板橋地方法院檢察署檢察官督同法醫
    師相驗屬實，製有相驗屍體證明書、檢驗報告、勘驗筆錄及
    被害人死亡照片等件在卷可憑（見96年度相字第1517號卷第
    29至36、43至53頁）。
三、按汽車倒車時，應顯示倒車燈光或手勢後，謹慎緩慢後倒，
    並應注意其他車輛及行人，道路交通安全規則第110 條第2
    款定有明文，此為一般駕駛人應注意並能注意之情事。而本
    件車禍發生時，天候晴、日間自然光線、路面乾燥無缺陷、
    無障礙物、視距良好等情，有上開道路交通事故調查報告表
    各項記載足供參考，依當時情形顯無不能注意之情事，詎被
    告竟疏未注意即貿然倒車，亦未注意倒車過程前後左右有無
    車輛行人，致被告所駕上開自用小客車不慎擦撞被害人，使
    被害人傷重不治死亡，其就本件車禍之發生應確有過失甚明
    ，臺灣省臺北縣區車輛行車事故鑑定委員會亦同此認定，有
    該鑑定委員會鑑定意見書1 份在卷可參（見本院卷（一）第
    33、34頁）。又被告上開過失行為與被害人之死亡間復有相
    當因果關係。綜上所述，本件事證明確，被告犯行堪以認定
    ，應依法論科。
四、核被告所為，係犯刑法第276 條第1 項之過失致死罪。爰審
    酌被告平日素行、智識程度、本次犯罪之過失程度，肇事致
    被害人死亡，被害人家屬所受痛苦及損害，以及被告於本院
    審理時坦承犯行，惟未與被害人家屬達成和解等一切情狀，
    量處如主文所示之刑，以資懲儆。
據上論斷，應依刑事訴訟法第273 條之1 第1 項、第284條之1、
第299 條第1 項前段，刑法第276 條第1 項，刑法施行法第1 條
之1，判決如主文。
本案經檢察官鄭潔如到庭執行職務。
中    華    民    國    97    年    10    月    20    日
                   交通法庭  法  官  錢衍蓁
以上正本證明與原本無異。
如不服本判決應於送達後10日內敘明上訴理由，向本院提出上訴
狀。
                             書記官  陳淑怡
中    華    民    國    97    年    10    月    21    日
附錄本案論罪科刑法條全文：
中華民國刑法第276條
（過失致死罪）
因過失致人於死者，處2 年以下有期徒刑、拘役或2 千元以下罰
金。
從事業務之人，因業務上之過失犯前項之罪者，處5 年以下有期
徒刑或拘役，得併科3 千元以下罰金。


司法院資訊處製作；財團法人民間司法改革基金會備份。
